【裁判字號】    98,台聲,1069
【裁判日期】    981015
【裁判案由】    履行契約就核定訴訟標的價額部分
【裁判全文】
最高法院民事裁定            九十八年度台聲字第一○六九號
聲  請  人  甲○○
            乙○○
            丙○○
            丁○○
            戊○○
            己○○
            庚○○
            辛○○
            壬○○
            癸○○
            子○○
            丑○○
            寅○○
            卯○○
            辰○○
上列聲請人因與祭祀公業陳振韶等間請求履行契約事件，就核定
訴訟標的價額部分，對於中華民國九十八年八月十三日本院裁定
（九十八年度台抗字第六○三號），聲請再審，本院裁定如下：
    主  文
聲請駁回。
聲請訴訟費用由聲請人負擔。
    理  由
按對於終審法院之裁定有所不服者，除合於法定再審原因得聲請
再審外，不容以其他之方法聲明不服。故不服終審裁定而未以聲
請再審之程序為之者，仍應視其為再審之聲請，而依聲請再審程
序調查裁判。本件聲請人對於本院確定裁定提起再抗告，應視為
再審之聲請，合先敘明。
次查本件聲請人對本院九十八年度台抗字第六○三號確定裁定（
下稱原確定裁定）聲請再審，無非以：本件訴訟標的之交易價額
應以伊受勝訴判決所得享受之直接客觀利益為計算，即應以系爭
土地起訴時之公告現值作為計算交易價額之準據，而非以系爭土
地之買賣價額核定訴訟標的之價額，原確定裁定適用法規顯有錯
誤等詞，為其論據。惟按以一訴主張數項標的者，其價額合併計
算之。但所主張之數項標的互相競合或應為選擇者，其訴訟標的
價額，應依其中價額最高者定之，民事訴訟法第七十七條之二第
一項定有明文。本件聲請人向台灣桃園地方法院（下稱桃園地院
）起訴，先位聲明求為判決：（一）確認聲請人就房屋坐落桃園
縣八德市○○段一二八之四、之六、之七、之一○、之一一、之
一三、之二二、之二八、之二九、之三三、之三七、之四一、之
四二地號土地有優先承買權存在。（二）確認相對人祭祀公業陳
振韶、巳○○於民國九十四年十二月八日就坐落桃園縣八德市○
○段一二八至一二八之三八地號等三十八筆土地之買賣關係不存
在。（三）確認相對人祭祀公業陳振韶、午○○於九十四年十二
月三十日就坐落桃園縣八德市○○段一二八之四○至一二八之四
二地號等三筆土地之買賣關係不存在。（四）相對人祭祀公業陳
振韶與相對人巳○○、午○○就上開土地所為移轉登記應予塗銷
。（五）相對人祭祀公業陳振韶於聲請人給付第一審判決附表（
下稱附表）二所示費用後，應將上開聲明（一）所示房屋坐落土
地面積所有權移轉登記予聲請人。備位聲明則請求相對人祭祀公
業陳振韶給付聲請人附表三所示金額共新台幣（下同）三千二百
八十五萬元本息。經桃園地院為其敗訴之判決後，聲請人不服，
提起上訴。台灣高等法院以上開四十一筆土地價額共一億零六百
四十七萬二千四百元核定訴訟標的價額，認應徵第一審及第二審
裁判費分別為九十四萬一千八百九十六元、一百四十一萬二千八
百四十四元。抗告人已繳第一審、第二審裁判費，依序為十一萬
二千九百二十五元、三十五萬三千九百四十元，經扣除後，尚應
補繳第一審、第二審裁判費分別為八十二萬八千九百七十一元、
一百零五萬八千九百零四元，爰以裁定命聲請人於十五日內補繳
裁判費共一百八十八萬七千八百七十五元。聲請人對該裁定提起
抗告，經本院原確定裁定駁回其抗告，揆諸前揭說明，並無適用
法規錯誤情事。聲請人徒以上開事由主張原確定裁定適用法規顯
有錯誤，而對之聲請再審，不能認為有理由。
據上論結，本件再審之聲請為無理由。依民事訴訟法第九十五條
、第七十八條，裁定如主文。
中    華    民    國  九十八  年    十    月   十五   日
                      最高法院民事第四庭
                          審判長法官  劉  延  村
                                法官  許  澍  林
                                法官  黃  秀  得
                                法官  許  正  順
                                法官  魏  大  喨
      本件正本證明與原本無異
                                      書  記  官
中    華    民    國  九十八  年    十    月  二十八  日
                                                    R


司法院資訊處製作；財團法人民間司法改革基金會備份。
